【裁判字號】    99,審訴,1579
【裁判日期】    990615
【裁判案由】    毒品危害防制條例
【裁判全文】
臺灣高雄地方法院刑事判決            99年度審訴字第1579號
公  訴  人  臺灣高雄地方法院檢察署檢察官
被      告  甲○○
上列被告因毒品危害防制條例案件，經檢察官提起公訴（99年度
毒偵字第2265號），被告就被訴事實為有罪之陳述，經告知簡式
審判程序之旨，並聽取被告與公訴人之意見後，本院合議庭裁定
由受命法官獨任進行簡式審判程序，本院判決如下：
    主  文
甲○○施用第一級毒品，處有期徒刑柒月。又施用第二級毒品，
處有期徒刑肆月；扣案之玻璃吸食器壹支，沒收。應執行有期徒
刑玖月；扣案之玻璃吸食器壹支，沒收。
    事  實
一、甲○○前於民國91年間，因施用毒品案件，經本院裁定送觀
    察、勒戒後，認無繼續施用毒品之傾向，而於91年3 月15日
    觀察、勒戒執行完畢釋放，由臺灣高雄地方法院檢察署檢察
    官以91年度毒偵字第325 號不起訴處分確定。又於95年間，
    因施用毒品案件，經本院以95年度訴字第3934號判處有期徒
    刑7 月確定，嗣經裁定減刑為有期徒刑3 月15日確定；另於
    96年間，因施用毒品案件，經本院以96年度訴字第1164號判
    處有期徒刑10月、5 月，嗣經裁定減刑為有期徒刑5 月、2
    月15日，並與前述有期徒刑3 月15日部分，合併定應執行刑
    有期徒刑10月15日確定。再於96年間，因施用毒品案件，經
    本院以96年度訴字第2607號判處有期徒刑7 月、3 月，應執
    行有期徒刑8 月確定，嗣經裁定減刑為有期徒刑3 月15 日
    、1 月15日，應執行有期徒刑4 月確定。復於97年間，因施
    用毒品案件，經本院以97年度審訴字第985 號判處有期徒刑
    9 月確定，以上有期徒刑10月、8 月、9 月等3 案接續執行
    ，於98年3 月20日因縮短刑期假釋出獄，因於假釋期間之98
    年7 月間，再因施用第一、二級毒品案件，經臺灣高等法院
    高雄分院以98年度上訴字第1535號判處有期徒刑9 月、7 月
    ，應執行有期徒刑1 年2 月確定，而撤銷假釋，接續執行殘
    刑有期徒刑4 月26日，現仍在監執行中（不構成累犯）。詎
    甲○○仍不知悔改，竟分別基於施用第一、二級毒品之犯意
    ，於99年2 月21日晚間7 時許，在其位於高雄縣旗山鎮○○
    里○○路113 號住處內，以將第一級毒品海洛因置入針筒內
    ，摻水稀釋後，注射靜脈血管之方式，施用第一級毒品海洛
    因1 次後，在同一地點，以將第二級毒品甲基安非他命置於
    玻璃吸食器內燒烤，吸食煙霧之方式，施用第二級毒品甲基
    安非他命1 次。嗣於同日晚間10時40分許，在屏東縣里港鄉
    ○○村○○路旁，因另案涉犯竊盜案件，為警查獲，經徵得
    其同意採尿送驗結果呈嗎啡、可待因、甲基安非他命、安非
    他命陽性反應，並扣得甲○○所有而供其施用第二級毒品所
    用之玻璃吸食器1 支，始獲上情。
二、案經屏東縣政府警察局里港分局報告臺灣屏東地方法院檢察
    署轉呈臺灣高等法院高雄分院檢察署令轉臺灣高雄地方法院
    檢察署檢察官偵查起訴。
    理  由
一、本件被告甲○○所犯係死刑、無期徒刑、最輕本刑為3 年以
    上有期徒刑以外之罪，其於準備程序中就被訴事實為有罪之
    陳述，經本院告知簡式審判程序之旨，並聽取公訴人及被告
    意見後，合議庭裁定由受命法官獨任進行簡式審判程序，合
    先敘明。
二、訊據被告對於上揭時、地，分別施用第一級毒品海洛因及第
    二級毒品甲基安非他命之事實，坦承不諱；而被告為警查獲
    所採之尿液檢體，經送台灣檢驗科技股份有限公司以酵素免
    疫法及氣相層析質譜法檢驗結果，呈現嗎啡、可待因、甲基
    安非他命、安非他命陽性反應，此有台灣檢驗科技股份有限
    公司99年3 月11日濫用藥物尿液檢驗報告暨屏東縣警察局里
    港分局毒品案件涉嫌人尿液採證編號姓名對照表（尿液編號
    ：00000000號）各1 份附卷可稽；復有被告所有而供其施用
    第二級毒品所用之玻璃吸食器1 支，扣案可憑，是被告分別
    施用第一、二級毒品之犯行，均堪認定，應予依法論科。
三、論罪科刑：
  (一)核被告所為，係犯毒品危害防制條例第10條第1 項之施用第
    一級毒品罪、同條例第10條第2 項之施用第二級毒品罪。
  (二)被告持有第一、二級毒品後進而施用，其持有之低度行為均
    應為施用之高度行為所吸收，故均不另論其持有毒品罪。
  (三)被告所犯上開施用第一級毒品及施用第二級毒品之2 罪間，
    犯意各別，行為互殊，應予分論併罰。
  (四)按受有期徒刑之執行完畢，或受無期徒刑或有期徒刑一部之
    執行而赦免後，5 年以內再犯有期徒刑以上之罪者，始為累
    犯，此觀刑法第47條第1 項之規定自明。又被告犯應併合處
    罰之數罪，經法院分別判處有期徒刑確定，並依檢察官之聲
    請，以裁定定其數罪之應執行刑確定，該數罪是否執行完畢
    ，係以所定之刑是否全部執行完畢為斷。其在未裁定前已先
    執行之有期徒刑之罪，因嗣後合併他罪定應執行刑之結果，
    檢察官所換發之執行指揮書，係執行應執行刑，其前已執行
    之有期徒刑部分，僅應予扣除，不能認為已執行完畢（最高
    法院94年度臺非字第249 號判決意旨參照）。查被告於95年
    間因，施用毒品案件，經法院判處有期徒刑7 月，嗣減為有
    期徒刑3 月15日部分，固已先行執行，惟嗣因與被告另案之
    施用毒品案件（經本院判處有期徒刑10月、5 月，嗣經裁定
    減刑為有期徒刑5 月、2 月15日），經本院以96年度聲減字
    第9108號裁定定其應執行之刑為有期徒刑10月15日確定，又
    與被告另案涉犯施用毒品案件經判處有期徒刑4 月、9 月部
    分，接續執行，於98年3 月20日縮短刑期假釋出獄，因於假
    釋期間再犯施用毒品案件，經法院判處應執行有期徒刑1 年
    2 月確定，而撤銷假釋，接續執行殘刑有期徒刑4 月26日，
    於99年2 月22日入監服刑迄今，依指揮書記載日期應於100
    年6 月5 日期滿等情，此有臺灣高等法院被告前案紀錄表1
    份在卷可佐，足認被告所犯上開應併合處罰之數罪，其應執
    行刑於100 年6 月5 日，始執行完畢，本件被告於99年2 月
    21日施用第一、二級毒品犯行，既然發生於100 年6 月5 日
    之前，自均不構成累犯，檢察官認被告所犯上開施用一、二
    毒品犯行，均構成累犯，容有未合，附此敘明。
  (五)本院審酌被告前因施用毒品案件，經觀察、勒戒程序，由檢
    察官不起訴處分，再因施用毒品案件，經法院判處徒刑確定
    ，仍不知悛悔，再次施用毒品自戕其身，顯然缺乏戒絕毒品
    之決心，惟念及被告坦承施用第一、二級毒品之事實，且其
    行為尚未害及他人，並斟酌被告之犯罪動機、手段，以及被
    告之智識程度等一切情狀，分別量處如主文所示之刑，並定
    應執行刑如主文所示。
  (六)扣案玻璃吸食器1 支，為被告所有，且係供其施用毒品所用
    ，已據被告自承在卷，爰依刑法第38條第1 項第2 款規定，
    併予宣告沒收。
據上論斷，應依刑事訴訟法第273 條之1 第1 項、第299 條第1
項前段，毒品危害防制條例第10條第1 項、第2 項，刑法第11條
前段、第51條第5 款、第38條第1 項第2 款，判決如主文。
本案經檢察官李英霆到庭執行職務。
中    華    民    國    99    年    6     月    15    日
                  刑事第十庭  法  官  高增泓
以上正本證明與原本無異。
如不服本判決，應於收受送達後10日內向本院提出上訴書狀。
中    華    民    國    99    年    6     月    15    日
                              書記官  王淑娟
附錄本判決論罪科刑法條全文：
毒品危害防制條例第10條
施用第一級毒品者，處6月以上5年以下有期徒刑。
施用第二級毒品者，處3年以下有期徒刑。

司法院資訊處製作；財團法人民間司法改革基金會備份。
